【裁判字號】    89,訴,3550
【裁判日期】    900221
【裁判案由】    給付貨款
【裁判全文】
臺灣高雄地方法院民事判決  八十九年度訴字第三五五○號
    原      告  台隆工業股份有限公司
    法定代理人  黃政旺
    訴訟代理人  陳森宏
    被      告  南禕企業有限公司
    法定代理人  林佳隆
右當事人間給付貨款事件，本院判決如左：
    主    文
被告應給付原告新台幣壹佰捌拾柒萬仟伍佰柒拾元，及自民國八十九年十月二十六
日起至清償日止，按年息百分之五計算之利息。
訴訟費用由被告負擔。
本判決於原告以新台幣陸拾貳萬肆仟元供擔保後得假執行。
    事    實
甲、原告方面：
一、聲明：求為判決如主文第一項所示及為以供擔保為條件之假執行宣告。
二、陳述：原告與被告於民國八十九年二月十五日簽訂經銷合約，約定由被告經銷原
    告之產品。嗣於八十九年五、六間，被告即陸續向原告訂購冰品及冷凍食品等貨
    物，原告依約將貨物交付與被告領受後，詎該筆貨款共計新台幣（下同）一百八
    十七萬三千五百七十元均未支付，其所交付用以支付貨款之支票經提日後亦遭退
    票，經原告一再催索，均置之不理，爰依買賣契約之法律關係請求被告給付本件
    貨款。
三、證據：提出經銷合約書一份、發貨通知單十三紙、統一發票十六張、支票及退票
    理由單各三紙、公司變更登記事項卡一份。
乙、被告方面：
一、聲明：求為判決駁回原告之訴。
二、陳述：被告確有積欠原告所請求之該筆貨款，惟因被告公司經營不善，目前經濟
    狀況不佳，無力償還。
    理    由
一、原告主張之事實，業據其經銷合約書一份、發貨通知單十三紙、統一發票十六張
    、支票及退票理由單各三紙、公司變更登記事項卡一份為證，被告對於積欠原告
    該筆貨款之事實亦不爭執，惟以前揭情詞置辯。
二、按買受人對於出賣人，有交付約定價金及受領標的物之義務，民法第三百六十七
    條定有明文。本件被告向原告購貨，原告已依約交付貨物完畢，惟被告尚積欠原
    告貨款一百八十七萬三千五百七十元未付，已詳如前述。被告雖辯稱經營不善，
    無資力償還云云，為仍無礙於原告之請求。從而，原告依據買賣契約之法律關係
    ，請求原告依約交付本件貨款一百八十七萬三千五百七十元，及自本起訴狀繕本
    送達翌日即八十九年十月二十六日起至清償日止，按年息百分之五計算之利息，
    即屬正當，應予准許。
三、原告陳明願供擔保，聲請宣告假執行，核無不合，爰酌定相當擔保金額准許之。
據上論結，原告之訴為有理由，依民事訴訟法第七十八條、第三百九十條第二項，判
決如主文。
中      華      民      國    九十      年      二      月    二十一    日
                              臺灣高雄地方法院民事庭
~B法      官
右為正本係照原本作成。
如不服本判決，應於送達後廿日內，向本院提出上訴狀並表明上訴理由，如於本
判決宣示後送達前提起上訴者，應於判決送達後十日內補提上訴理由書（須附繕本）。
~B法院書記官  林誠桂
中      華      民      國    九十      年      二      月    二十一    日


司法院資訊處製作；財團法人民間司法改革基金會備份。
